【裁判字號】    99,小上,62
【裁判日期】    990817
【裁判案由】    給付服務報酬
【裁判全文】
臺灣臺北地方法院民事判決              99年度小上字第62號
上  訴  人  乙○○
被上訴人    貴鳳不動產經紀有限公司
法定代理人  甲○○
上列當事人間請求給付服務報酬事件，上訴人對於中華民國九十
九年五月十二日臺灣臺北地方法院新店簡易庭99年度店小字第
215號第一審判決提起上訴，本院判決如下：
    主  文
上訴駁回。
第二審訴訟費用新臺幣壹仟伍佰元由上訴人負擔。
    事實及理由
一、按小額程序之第二審判決，依上訴意旨足認上訴為無理由者
    ，得不經言詞辯論為之，民事訴訟法第436條之29第2款定有
    明文。
二、上訴意旨略以：
  (一)上訴人已於民國99年4月20日之庭期抗辯只是代理處理買賣
    房屋事宜，非當事人，原審判決顯然違背最高法院43年台上
    字第99號判例「債權債務主體應以締結契約之當事人為準」
    之意旨。
  (二)被上訴人所提委任狀未陳明予何處法院，所呈亦非民事庭，
    自屬代理不合法。
  (三)上訴人於99年5月4日否認被上訴人所提給付定金暨服務報酬
    承諾書真正，原審未調查，亦未表示心證，卻判決「堪認為
    真實」，違反民事訴訟法第222條第4項「得心證理由，應記
    明於判決」。且最高法院43年台上字第47號判例謂，法院依
    自由心證判斷事實判斷事實真偽時，所斟酌調查證據之結果
    ，其內容如何，以及取捨之原因如何，如未記明於判決，即
    屬判決不備理由。
  (四)上訴人於原審提出契約內容變更合意書，其上載明稅金由乙
    方（被上訴人）吸收，若以442萬元成交，賣方即不需付服
    務費，乙方若非買方，怎可能不收服務費且倒貼稅金？此為
    上訴人之主張，原審卻認係上訴人之否認，顯然判決理由矛
    盾，有民事訴訟法第469條第6款後段之當然違背法令事由。
    為此提起本件上訴等語，並聲明請求廢棄原判決。
三、經查，本件上訴人提起上訴，形式上指摘原審判決違反民事
    訴訟法第386條第2款、第3款之規定，應已符合民事訴訟法
    第436條之24第2項規定，其提起上訴，程序上即屬合法，茲
    就上訴人提起本件上訴，有無理由，分述如下：
  (一)上訴人於原審自承有簽訂契約委託原告賣等語（原審卷99年
    4月20日言詞辯論筆錄參照），是原判決認上訴人為委託銷
    售契約之當事人，尚非無據，上訴人認原判決違反最高法院
    43年台上字第99號判例，顯有誤認。
  (二)被上訴人於原審之委任狀已載明代理案號並向原審法院提出
    ，而向原審法院為代理之表示，縱其委任狀上就原審法院之
    名銜有所誤載，亦不影響其訴訟代理權之欠缺，要無代理不
    合法之情事。
  (三)上訴人雖否認被上訴人所提給付定金暨服務報酬承諾書上伊
    之署押為真，惟如前述，上訴人既自承有簽訂委託銷售契約
    書而委託原告出售房屋，則原審認上訴人應依該契約第8條
    第6項約定給付沒入定金之1/2以為服務報酬，與給付定金暨
    服務報酬承諾書並無相涉，原審自毋庸就給付定金暨服務報
    酬承諾書上上訴人簽名之真正作何判斷，當無違反民事訴訟
    法第222條第4項及最高法院43年台上字第47號判例之可言。
  (四)上訴人於原審提出契約內容變更合意書，主張其上載明稅金
    由被上訴人吸收，若以442萬元成交，賣方即不需付服務費
    ，被上訴人若非買方，怎可能不收服務費且倒貼稅金等語，
    原審判決亦已載明「被上訴人實為買方」之上訴人主張並不
    予採認，通篇判決就此並未為相互矛盾之認定，自無上訴人
    所指判決理由矛盾之情事。
四、綜上所述，原審判決並無上訴人所指違背法令情事，上訴人
    提起本件上訴，依其上訴意旨足認上訴為無理由，爰依民事
    訴訟法第436條之29第2款規定，不經言詞辯論，逕以判決駁
    回其上訴。
五、本件第二審訴訟費用額，確定如主文第2項所示金額，並應
    由上訴人負擔。
六、據上論結，本件上訴為無理由，依民事訴訟法第436條之32
    第2項、第449條第1項、第436條之29第2款、第78條、第436
    條之32第1項、第436條之19，判決如主文。
中    華    民    國    99    年    8     月    17    日
                 民事第二庭    審判長法  官  張松鈞
                                     法  官  黃呈熹
                                     法  官  歐陽漢菁
以上正本係照原本作成
不得上訴
中    華    民    國    99    年    8     月    17    日
                                     書記官  吳貞瑩

司法院資訊處製作；財團法人民間司法改革基金會備份。
